【裁判字號】    90,自,26
【裁判日期】    900508
【裁判案由】    侮辱罪等
【裁判全文】
臺灣桃園地方法院刑事判決                              九十年度自字第二六號
    自  訴  人  丁○○
    被      告  乙○○
                甲○○
                丙○○
右列被告因侮辱等案件，經自訴人提起自訴，本院判決如左：
    主      文
乙○○、甲○○、丙○○共同以加害生命、身體之事恐嚇他人，致生危害於安全，各
處拘役貳拾日，如易科罰金，均以佰元折算壹日。
    事      實
一、乙○○、甲○○、丙○○三人與丁○○係鄰居關係，因土地通行糾紛，平日感情
    不睦，詎因丁○○及其父親蘇天龍對乙○○、甲○○向台灣桃園地方法院檢察署
    提起妨害自由之告訴，使乙○○、甲○○、丙○○三人心生不滿，竟基於共同公
    然侮辱及恐嚇他人之犯意聯絡，於九十年一月二十一日下午三時許，共同至丁○○位於桃園縣蘆竹鄉新興村一五二之一號住處後門道路旁，共同公然以「垃圾」
    、「幹你娘」、「幹你祖公」、「幹你老母」、「哂你娘」、「幹你老母的雞巴
    」等穢語辱罵丁○○，並同時以加害生命、身體之事對丁○○嚇稱「四腳都給你
    打掉」、「人肉鮮鮮」、「你再去告，有報應馬上就到了，到過年剩三天而已」
    、「你再活沒多久了」等語，使丁○○心生畏懼，致生危害於安全。
二、案經丁○○向臺灣桃園地方法院提起自訴。
    理      由
一、訊據被告乙○○、甲○○、丙○○對於在上開時地有以右揭言語辱罵、恐嚇自訴
    人丁○○之事實均坦承不諱，核與自訴人丁○○所指訴情節相符，復有自訴人所
    提出之錄音帶及譯文一份在卷可稽。雖被告又辯稱當時很生氣，雙方在吵架，是
    氣話而已，丁○○也有回罵，並沒有罵那麼多，也沒有恐嚇丁○○之意云云，惟
    本院勘驗自訴人所提之錄音帶，其內容與自訴人所提之譯文相同，無剪接情事，
    而被告等確共同以如事實欄所述之「垃圾」、「幹你娘」、「幹你祖公」、「幹
    你老母」、「哂你娘」、「幹你老母的雞巴」等穢語反覆辱罵自訴人，並摻以「
    四腳都給你打掉」、「人肉鮮鮮」、「你再去告，有報應馬上就到了，到過年剩
    三天而已」等言語恐嚇自訴人，且並無自訴人回嘴辱罵等情，有本院勘驗筆錄一
    份在稽，被告等猶辯稱沒有講那麼多云云，不足採信。又被告等人以上開加害生
    命、身體之事用言語恐嚇自訴人，使自訴人心生畏懼，已據自訴人一再陳明無誤
    ，且被告等於庭訊時亦自承與自訴人因土地糾紛感情不睦正涉訟中，則被告等人
    猶共同以上開凶惡言語恐嚇自訴人，而經本院勘驗錄音帶結果，自訴人並無回嘴
    情事，是認自訴人謂受被告等人恐嚇，心中非常害怕被告等人真會對其不利一節
    ，可堪採信，被告等猶辯稱是在吵架，沒有恐嚇之意云云，亦不足採。本案事證
    已臻明確，被告犯行洵堪認定。
二、核被告乙○○、甲○○、丙○○所為，均係犯刑法第三百零九條第一項公然侮辱
    罪、第三百零五條恐嚇罪，被告三人間有犯意聯絡、行為分擔，均為共同正犯。
    又被告等以一行為同時觸犯上開二罪，為想像競合犯，應從一重之恐嚇罪處斷。
    爰審酌被告等人均無前科，因一時衝動逞口舌之快致犯本罪、所生危害非鉅及犯
    罪後態度尚佳等一切情狀，分別量處如主文所示之刑，並均諭知易科罰金之折算
    標準。
據上論斷，應依刑事訴訟法第三百四十三條、第二百九十九條第一項前段，刑法第二
十八條、第三百零九條第一項、第三百零五條、第五十五條、第四十一條第一項前段
，罰金罰鍰提高標準條例第一條前段、第二條，判決如主文。
中        華        民      國      九十    年    五      月      八    日
                                臺灣桃園地方法院刑事第六庭
                                      法  官  孫惠琳
右正本證明與原本無異。
如不服本判決，應於判決送達後十日內向本院提出上訴狀( 應附繕本 )，上訴於
臺灣高等法院。
                                      書記官  沈秀珍
中        華         民      國      九十     年    五     月     八    日
附論罪科刑依據之法條：
刑法第三百零九條第一項
刑法第三百零五條


司法院資訊處製作；財團法人民間司法改革基金會備份。
